Minutes et répertoires du notaire Philippe BOISSELET, 13 mai 1523 - octobre 1557 (étude VIII)
Archives nationales
- Minutes de Philippe BOISSELET, 15 avril 1523 - octobre 1557; MC/ET/VIII/35 - MC/ET/VIII/171
  - Minutes. 1551, 2 avril - 1552, 9 avril, 2 avril 1551 - 9 avril 1552; MC/ET/VIII/149; registre
    - Rente, transport, maison, vigne, Paris, pierrefitte (Seine-Saint-Denis)., 23 juin 1551; MC/ET/VIII/149
      Profession: orfèvre (marchand), Paris
    - Rente foncière, titre nouvel, maison, jardin, Saint-Marcel (Paris) rue de Lourcine, image Saint-Etienne., 23 juin 1551; MC/ET/VIII/149
      Nom, qualité: (M.) Estienne, Guillaume.
      Domicile: Saint-Marcel (Paris) rue de Lourcine.
      Nom, qualité: (M.) Journee, Nicolas.
      Profession: avocat en Parlement, Paris
    - Vente, vigne, Charenton (Val-de-Marne) Conflans, chemin des Meuniers., 25 juin 1551; MC/ET/VIII/149
      Nom, qualité: (M.) Deslandes, Nicolas.
      Profession: couvreur de maisons (maître), Paris.
      Nom, qualité: (Mme ou Mlle) Leroy, Jeanne.
      Nom, qualité: (M.) Leroy, Jean.
      Profession: maçon (maître), Paris.
      Nom, qualité: (M.) Leroy, Josse.
    - Vente, droit d'exploitation de platre, Montigny-les-Cormeilles (Val-d'Oise) Carrière du Mont de Villiers., 26 juin 1551; MC/ET/VIII/149
      Nom, qualité: (M.) Larcher, François.
      Nom, qualité: (M.) Alline, Jean.
      Profession: laboureur, Frette-sur-Seine (la) (Val-d'Oise).
      Domicile: Frette-sur-Seine (la) (Val-d'Oise).
      Nom, qualité: (M.) Lucas, Gratien.
      Domicile: Frette-sur-Seine (la) (Val-d'Oise)
    - Vente, maison (partie de), Saint-Cloud (Hauts-de-Seine) carrefour de Mortray., 27 juin 1551; MC/ET/VIII/149
      Nom, qualité: (M.) Janneau, Jean.
      Nom, qualité: (Mme ou Mlle) Therouenne, Martine.
      Nom, qualité: (M.) Therouenne, Augustin.
      Nom, qualité: (M.) Laffile, Nicole.
    - Vente, maison, jardin (partie de), Saint-Cloud (Hauts-de-Seine) Carrefour de Mortray., 27 juin 1551; MC/ET/VIII/149
      Nom, qualité: (M.) Gallot, Pierre.
    - Vente, pré, Breuillet (Essonne) Prairie (la)., 29 juin 1551; MC/ET/VIII/149
      Nom, qualité: (M.) Daugente, Guillaume.
      Profession: laboureur, Boissy-sous-Saint-Yon (Essonne).
      Domicile: Boissy-sous-Saint-Yon (Essonne).
      Nom, qualité: (M.) Laffille, Jean.
      Profession: avocat au châtelet, Paris
    - Vente, vigne (partie de), Charenton (Val-de-Marne) Conflans, chemin des Meuniers., 2 juillet 1551; MC/ET/VIII/149
      Nom, qualité: (M.) Leroy, Eloi.
      Relations: héritier de l'intervenant 3.
    - Bail, terres., 6 juillet 1551; MC/ET/VIII/149
      Nom, qualité: (personne morale) Chaillou (enfants).
      Relations: enfants de l'intervenant 2, enfants de l'intervenant 3.
      Nom, qualité: (M.) Chaillou, Gilles.
      Nom, qualité: (Mme ou Mlle) Regnaulton, Charlotte.
      Nom, qualité: (M.) Mallet, Richard.
      Profession: voiturier par eau (marchand), Paris.
      Nom, qualité: (M.) Charpentier, Pierre.
      Profession: laboureur, Pont-Sainte-Maxence (Oise).
      Domicile: Pont-Sainte-Maxence (Oise).
      Nom, qualité: (Mme ou Mlle) Colin, Jacqueline.
    - Bail à ferme, terres, Saint-Cloud (Hauts-de-Seine)., 8 juillet 1551; MC/ET/VIII/149
      Nom, qualité: (M.) Billon, Jean.
      Profession: maître ordinaire à la chambre des comptes, Paris.
      Nom, qualité: (M.) Tellier, Jean (ainé).
      Domicile: Saint-Cloud (Hauts-de-Seine)
    - Remise, titres., 11 juillet 1551; MC/ET/VIII/149
      Nom, qualité: (M.) Labretesche de, Régnault.
      Profession: maitre general des monnaies, Paris.
      Nom, qualité: (M.) Bourguyer, Nicolas (bourgeois de Paris).
      Relations: tuteur de l'intervenant 4.
      Nom, qualité: (personne morale) Foucault (enfants).
      Relations: enfants de l'intervenant 5, enfants de l'intervenant 6.
      Nom, qualité: (M.) Foucault, Philippe (bourgeois de Paris).
      Nom, qualité: (Mme ou Mlle) Moussy de, Marguerite.
    - Apprentissage, métier menuisier., 14 juillet 1551; MC/ET/VIII/149
      Nom, qualité: (M.) Beranger, Philippe.
      Profession: menuisier (apprenti), Paris.
      Relations: fils de l'intervenant 2, fils de l'intervenant 3, présenté(e) par l'intervenant 02.
      Nom, qualité: (Mme ou Mlle) Boucher, Madeleine.
      Nom, qualité: (M.) Beranger, Pierre.
      Profession: brodeur, Paris.
      Domicile: Paris rue de la Tabletterie.
      Nom, qualité: (M.) Goupil, Pierre (bourgeois de Paris).
      Profession: menuisier, Paris
    - Apprentissage, métier tondeur de drap., 14 juillet 1551; MC/ET/VIII/149
      Nom, qualité: (M.) Damyens, Nicolas.
      Profession: tondeur de drap (apprenti), Paris.
      Nom, qualité: (M.) Gaultier, Jean.
    - Bail à rente, terre, Rueil (Hauts-de-Seine) Loutroye., 21 juillet 1551; MC/ET/VIII/149
      Nom, qualité: (M.) Le Picart, Germain (seigneur de villevrard).
      Profession: notaire secrétaire du roi, Paris.
      Domicile: Paris rue du Four.
      Nom, qualité: (M.) Hubert, Jacques.
      Profession: laboureur, Rueil (Hauts-de-Seine).
      Domicile: Rueil (Hauts-de-Seine)
    - Bail, hôtel, Paris rue du Four., 21 juillet 1551; MC/ET/VIII/149
      Nom, qualité: (M.) Lepicart, Renault (seigneur de villevrard).
      Nom, qualité: (M.) Lepicart, Germain.
      Relations: héritier de l'intervenant 5.
      Nom, qualité: (M.) Lepicart, Jean.
      Profession: chanoine de saint-benoit-le-bien-tourné, Paris.
      Relations: oncle de l'intervenant 3, oncle de l'intervenant 4.
      Nom, qualité: (M.) Manoir, Jean.
      Profession: courtier juré de draps, Paris.
    - Vente, maison, jardin, Saint-Cloud (Hauts-de-Seine) Forge (la)., 22 juillet 1551; MC/ET/VIII/149
      Nom, qualité: (M.) Chevret, Jean.
      Nom, qualité: (Mme ou Mlle) Certain, Catherine.
      Nom, qualité: (Mme ou Mlle) Chevret, Denise.
      Nom, qualité: PIROIN Nicolas.
    - Vente, terre, Viarmes (Val-d'Oise) Brosses (les)., 4 octobre 1551; MC/ET/VIII/149
      Nom, qualité: (M.) Locquygny, Jean.
      Profession: laboureur, Viarmes (Val-d'Oise).
      Domicile: Viarmes (Val-d'Oise).
    - Vente, terre, Santeny (Val-de-Marne) Petit-Friche (le)., 14 octobre 1551; MC/ET/VIII/149
      Nom, qualité: (M.) Couillart, Jean.
      Domicile: Santeny (Val-de-Marne).
      Nom, qualité: (Mme ou Mlle) Bardin, Marie.
      Nom, qualité: (Mme ou Mlle) Lescuyer, Etiennette.
      Nom, qualité: (M.) Sanguyn, Claude (seigneur de santeny).
      Profession: bailli de l'artillerie
    - Vente, prise à bail, vaches., 14 octobre 1551; MC/ET/VIII/149
      Profession: couturier, Santeny (Val-de-Marne).
      bail; acte de vente
    - Bail à ferme, terre, Santeny (Val-de-Marne) Petit-Friche (le)., 14 octobre 1551; MC/ET/VIII/149
    - Vente, terre, Colombes (Hauts-de-Seine)., 21 octobre 1551; MC/ET/VIII/149
      Nom, qualité: (M.) Duval, Guillaume.
    - Rente, transport, vigne, Colombes (Hauts-de-Seine)., 21 octobre 1551; MC/ET/VIII/149
      Nom, qualité: (M.) Angot, Jean.
    - Rente foncière, titre nouvel, maison, Montmorency (Val-d'Oise) rue de l'Hôtel-Dieu., 28 octobre 1551; MC/ET/VIII/149
      Nom, qualité: (M.) Desouches, Jean.
      Profession: laboureur, Montmorency (Val-d'Oise).
      Domicile: Montmorency (Val-d'Oise) rue de l'Hôtel-Dieu.
      Nom, qualité: (M.) Cochery, Nicolas (bourgeois de Paris).
      Profession: fripier (marchand), Paris
    - Bail à ferme, maison, terre, Tremblay-les-Gonesse (Seine-Saint-Denis)., 4 novembre 1551; MC/ET/VIII/149
      Nom, qualité: (M.) Lecop, Jean.
      Nom, qualité: (M.) Gehenault, Jean.
      Profession: laboureur, Tremblay-les-Gonesse (Seine-Saint-Denis).
      Domicile: Tremblay-les-Gonesse (Seine-Saint-Denis)
    - Rente foncière, titre nouvel, vigne, Colombes (Hauts-de-Seine) Greves (les)., 13 novembre 1551; MC/ET/VIII/149
      Nom, qualité: (M.) Girard, Guillaume (moyen).
      Relations: veuf de l'intervenant 2, tuteur de l'intervenant 4.
      Nom, qualité: (Mme ou Mlle) Berthault, Claude.
      Nom, qualité: (M.) Binet, Jean.
      Nom, qualité: (personne morale) Binet (enfants).
    - Rente foncière, vigne, Colombes (Hauts-de-Seine) Champ Félix., 18 novembre 1551; MC/ET/VIII/149
      Nom, qualité: (M.) Henry, Jean.
      Relations: ayant-droit de l'intervenant 3.
      Nom, qualité: (M.) Sainctyon de, Charles.
      État civil: marié
    - Vente, vigne, Nanterre (Hauts-de-Seine) Bonobleilleretz (les)., 18 novembre 1551; MC/ET/VIII/149
      Nom, qualité: (M.) Simon, Jacques.
      Profession: laboureur, Nanterre (Hauts-de-Seine).
      Nom, qualité: (M.) Maillart, Pierre (bourgeois de Paris).
    - Rente, constitution, maison, Louvres (Val-d'Oise) Grand-Rue., 21 novembre 1551; MC/ET/VIII/149
      Nom, qualité: (M.) Gosse, Nicolas.
      Profession: manouvrier, Louvres (Val-d'Oise).
      Domicile: Louvres (Val-d'Oise).
      Nom, qualité: (M.) Chales, Philippe (bourgeois de Paris).
      Profession: vannier (marchand), Paris
    - Vente, terres, Colombes (Hauts-de-Seine) Pont-au-Foin (le), champ-Regnault, fosse au Pretre (la), prairie de Colombes (la)., 1er décembre 1551; MC/ET/VIII/149
      Nom, qualité: (M.) Touzelin, Denis.
    - Donation, terre, Comberchy (près le Courtil)., 9 décembre 1551; MC/ET/VIII/149
      Nom, qualité: (M.) Gastelier, Nicolas (bourgeois de Paris).
      Profession: huilier (marchand), chandelier de suif (marchand), Paris.
      Nom, qualité: (M.) Esglault, Jean (bourgeois de Paris).
      Profession: monnayer du serment de France, Paris
      donation
    - Bail à ferme, maison, terre, Taverny (Val-d'Oise) Ferme de la Barre., 10 décembre 1551; MC/ET/VIII/149
      Nom, qualité: (M.) Rameru de, Didier.
      Profession: commissaire éxaminateur au châtelet, Paris.
      Nom, qualité: (M.) Garnier, Michel.
      Profession: laboureur, Taverny (Val-d'Oise).
      Domicile: Taverny (Val-d'Oise)
    - Compte, obligation, transport de grains, Noisy-sur-Oise (Val-d'Oise)., 12 décembre 1551; MC/ET/VIII/149
      Nom, qualité: (M.) Lefuzelier, Pierre.
      Nom, qualité: (M.) Baillet, Guillaume.
      Profession: laboureur, Noisy-sur-Oise (Val-d'Oise).
      Domicile: Noisy-sur-Oise (Val-d'Oise)
      compte; obligation
    - Bail, cave, Paris Pres Saint-Jean-en-Greve, pet du Diable (le)., 12 décembre 1551; MC/ET/VIII/149
      Nom, qualité: (Mme ou Mlle) Montelon, Perrette.
      Nom, qualité: (M.) Parant, Raoul (bourgeois de Paris).
      Nom, qualité: (M.) Saulvaige, Jean (bourgeois de Paris).
    - Apprentissage, métier tondeur de drap., 13 décembre 1551; MC/ET/VIII/149
      Nom, qualité: (M.) Laurens, Guillaume.
      Nom, qualité: (M.) Laurens, Hervé.
      Profession: drapier (compagnon), Paris.
      Nom, qualité: (M.) Le Coincte, Guillaume.
    - Vente, fief, terre, Dumeau (Maine (comte du))., 14 décembre 1551; MC/ET/VIII/149
      Nom, qualité: (Mme ou Mlle) Meridor, Radegonde (dame de ballon).
      Domicile: Mans (le) (Sarthe).
      Nom, qualité: (M.) Trouillart, Jean.
    - Vente à remère, vigne, Deuil-la-Barre (Val-d'Oise)., 14 décembre 1551; MC/ET/VIII/149
      Nom, qualité: (M.) Barbier, Martin (bourgeois de Paris).
      Profession: cordonnier (maître), Paris.
      Nom, qualité: (M.) Croisart, Pierre (bourgeois de Paris).
      Profession: tailleur de robes (maître), Paris
    - Vente, vigne, Deuil-la-Barre (Val-d'Oise)., 14 décembre 1551; MC/ET/VIII/149
      Profession: tailleur de robes (maître), Paris.
      Profession: cordonnier (maître), Paris
    - Vente, vigne, Colombes (Hauts-de-Seine)., 15 décembre 1551; MC/ET/VIII/149
      Nom, qualité: (M.) Perrichon, Jean.
      Profession: laboureur, Asnières (Hauts-de-Seine).
      Nom, qualité: (M.) Lesellier, No~el (bourgeois de Paris).
    - Vente, vigne, Nanterre (Hauts-de-Seine) Basses Gouslières (les)., 15 décembre 1551; MC/ET/VIII/149
      Nom, qualité: (M.) Leblond, Mace.
    - Apprentissage, métier tonnelier., 16 décembre 1551; MC/ET/VIII/149
      Nom, qualité: (M.) Herpin, Mathurin.
      Profession: tonnelier (apprenti), Paris.
      Relations: présenté(e) par l'intervenant 02, présenté(e) par l'intervenant 03.
      Nom, qualité: (M.) Couvrol, Guillaume.
      Profession: tonnelier (maître), Paris.
      Nom, qualité: (M.) Herpin, François.
      Profession: tonnelier (compagnon), Paris.
      Nom, qualité: (M.) Bazin, Jean.
    - Rente, quittance de rachat, maisons, Paris rue de Montmartre, rue du Pilori., 16 décembre 1551; MC/ET/VIII/149
      Nom, qualité: (M.) Bricotte, Yves (bourgeois de Paris).
      Nom, qualité: (Mme ou Mlle) Auger, Anne.
      Nom, qualité: (M.) Pean, Michel.
      Relations: ancien(s) créancier(s) de l'intervenant 4.
      Nom, qualité: (M.) Poil-De-Chien, Nicolas.
      Profession: tonnelier
    - Vente, vigne, Asnières (Hauts-de-Seine)., 16 décembre 1551; MC/ET/VIII/149
      Nom, qualité: (M.) Lemercier, Raoulin.
      Nom, qualité: (Mme ou Mlle) Duval, Madeleine.
      Profession: laboureur, Garenne (la) (Hauts-de-Seine).
      Domicile: Garenne (la) (Hauts-de-Seine)
  - Minutes. 1552, 30 avril - 1553, 29 mars, 30 avril 1552 - 29 mars 1553; MC/ET/VIII/150
    Un cahier par mois, avec insertion d'actes détachés, dont certains enregistés.
    - Don mutuel concernant Nicolas de TROYES, trésorier ordinaire des guerres, et Catherine TESTEE, sa femme., 7 mai 1552; MC/ET/VIII/150
      donation; Troyes, Nicolas de; Testée, Catherine; trésorier
  - Minutes. 1553, 9 avril - 1554, 23 mars, 9 avril 1553 - 23 mars 1554; MC/ET/VIII/151
  - Minutes. 1553, 5 avril - 1554, mars, 5 avril 1553 - mars 1554; MC/ET/VIII/152; cahiers (11)
    Manque(s) constaté(s) dans cet article:
    Le mois de mai 1553 manque.
  - Minutes. 1554, 28 mars - 1555, 10 avril, 28 mars 1554 - 10 avril 1555; MC/ET/VIII/153; cahiers
    Le mois d'octobre 1554 manque.
  - Minutes. 1555, 16 avril - 1556, 2 avril, 16 avril 1555 - 2 avril 1556; MC/ET/VIII/154; registre. Document détérioré.
  - Minutes. 1556, 11 avril - 1557, 5 avril, 11 avril 1556 - 5 avril 1557; MC/ET/VIII/155; cahiers (11)
    Les mois de juin et décembre 1556 manquent.
    1556, 11 avril: deuc actes.
    1557, février: 11 cahiers, ceux de juin et décembre manquent.
    1557, 1er et du 5 avril.
    Joint 11 pièces détachées.
  - Minutes. 1557, 22 avril - 1557, octobre, 22 avril 1557 - octobre 1557; MC/ET/VIII/156
    Une liasse et quatre cahiers mensuels de mai, juillet, septembre et octobre.
  - Minutes. 1537, 14 avril - 1538, 16 avril, 14 avril 1537 - 16 avril 1538; MC/ET/VIII/158
  - Minutes. 1538, 2 avril - 1539, 5 avril, 2 avril 1538 - 5 avril 1539; MC/ET/VIII/159
    Actes de Nicolat Brahier.
    Philippe Boisselet signe aussi en premier.
  - Minutes. 1539, 8 avril - 1540, 23 mars, 8 avril 1539 - 23 mars 1540; MC/ET/VIII/160
    Philippe Boissellet signe aussi en premier.
  - Minutes. 1541, 22 avril - 1552, 3 février, 22 avril 1541 - 3 février 1552; MC/ET/VIII/163
    1541, 22 avril, mai, octobre à décembre.
    1542, janvier à 31 mars, 30 avril.
    1544, 26 avril, mai, juin.
    1545, février à 3 avril.
    1546, 14 avril.
    1549, 15, 17, 18 avril.
    1550, 2 avril.
    1551, 31 mai.
    1552, 3 février.
    Actes passés par-devant Nicolas Brahier.
    Philippe Boissellet signe aussi en premier en 1541, 1542, 1544.
  - Minutes. 1550, 8 avril - 1551, 21 mars, 8 avril 1550 - 21 mars 1551; MC/ET/VIII/171
    Actes de Nicolas Brahier.